<?xml version='1.0' encoding='utf-8'?>
<verb default="fuathaigh" disambig="">
  <verbalNoun default="fuathú" />
  <verbalAdjective default="fuathaithe" />
  <tenseForm default="fuathaigh" tense="Past" dependency="Indep" person="Base" />
  <tenseForm default="fuathaíomar" tense="Past" dependency="Indep" person="Pl1" />
  <tenseForm default="fuathaíodar" tense="Past" dependency="Indep" person="Pl3" />
  <tenseForm default="fuathaíodh" tense="Past" dependency="Indep" person="Auto" />
  <tenseForm default="fuathaigh" tense="Past" dependency="Dep" person="Base" />
  <tenseForm default="fuathaíomar" tense="Past" dependency="Dep" person="Pl1" />
  <tenseForm default="fuathaíodar" tense="Past" dependency="Dep" person="Pl3" />
  <tenseForm default="fuathaíodh" tense="Past" dependency="Dep" person="Auto" />
  <tenseForm default="fuathaíodh" tense="PastCont" dependency="Indep" person="Base" />
  <tenseForm default="fuathaínn" tense="PastCont" dependency="Indep" person="Sg1" />
  <tenseForm default="fuathaíteá" tense="PastCont" dependency="Indep" person="Sg2" />
  <tenseForm default="fuathaímis" tense="PastCont" dependency="Indep" person="Pl1" />
  <tenseForm default="fuathaídís" tense="PastCont" dependency="Indep" person="Pl3" />
  <tenseForm default="fuathaítí" tense="PastCont" dependency="Indep" person="Auto" />
  <tenseForm default="fuathaíodh" tense="PastCont" dependency="Dep" person="Base" />
  <tenseForm default="fuathaínn" tense="PastCont" dependency="Dep" person="Sg1" />
  <tenseForm default="fuathaíteá" tense="PastCont" dependency="Dep" person="Sg2" />
  <tenseForm default="fuathaímis" tense="PastCont" dependency="Dep" person="Pl1" />
  <tenseForm default="fuathaídís" tense="PastCont" dependency="Dep" person="Pl3" />
  <tenseForm default="fuathaítí" tense="PastCont" dependency="Dep" person="Auto" />
  <tenseForm default="fuathaíonn" tense="PresCont" dependency="Indep" person="Base" />
  <tenseForm default="fuathaím" tense="PresCont" dependency="Indep" person="Sg1" />
  <tenseForm default="fuathaímid" tense="PresCont" dependency="Indep" person="Pl1" />
  <tenseForm default="fuathaítear" tense="PresCont" dependency="Indep" person="Auto" />
  <tenseForm default="fuathaíonn" tense="PresCont" dependency="Dep" person="Base" />
  <tenseForm default="fuathaím" tense="PresCont" dependency="Dep" person="Sg1" />
  <tenseForm default="fuathaímid" tense="PresCont" dependency="Dep" person="Pl1" />
  <tenseForm default="fuathaítear" tense="PresCont" dependency="Dep" person="Auto" />
  <tenseForm default="fuathóidh" tense="Fut" dependency="Indep" person="Base" />
  <tenseForm default="fuathóimid" tense="Fut" dependency="Indep" person="Pl1" />
  <tenseForm default="fuathófar" tense="Fut" dependency="Indep" person="Auto" />
  <tenseForm default="fuathóidh" tense="Fut" dependency="Dep" person="Base" />
  <tenseForm default="fuathóimid" tense="Fut" dependency="Dep" person="Pl1" />
  <tenseForm default="fuathófar" tense="Fut" dependency="Dep" person="Auto" />
  <tenseForm default="fuathódh" tense="Cond" dependency="Indep" person="Base" />
  <tenseForm default="fuathóinn" tense="Cond" dependency="Indep" person="Sg1" />
  <tenseForm default="fuathófá" tense="Cond" dependency="Indep" person="Sg2" />
  <tenseForm default="fuathóimis" tense="Cond" dependency="Indep" person="Pl1" />
  <tenseForm default="fuathóidís" tense="Cond" dependency="Indep" person="Pl3" />
  <tenseForm default="fuathófaí" tense="Cond" dependency="Indep" person="Auto" />
  <tenseForm default="fuathódh" tense="Cond" dependency="Dep" person="Base" />
  <tenseForm default="fuathóinn" tense="Cond" dependency="Dep" person="Sg1" />
  <tenseForm default="fuathófá" tense="Cond" dependency="Dep" person="Sg2" />
  <tenseForm default="fuathóimis" tense="Cond" dependency="Dep" person="Pl1" />
  <tenseForm default="fuathóidís" tense="Cond" dependency="Dep" person="Pl3" />
  <tenseForm default="fuathófaí" tense="Cond" dependency="Dep" person="Auto" />
  <moodForm default="fuathaíodh" mood="Imper" person="Base" />
  <moodForm default="fuathaím" mood="Imper" person="Sg1" />
  <moodForm default="fuathaigh" mood="Imper" person="Sg2" />
  <moodForm default="fuathaímis" mood="Imper" person="Pl1" />
  <moodForm default="fuathaígí" mood="Imper" person="Pl2" />
  <moodForm default="fuathaídís" mood="Imper" person="Pl3" />
  <moodForm default="fuathaítear" mood="Imper" person="Auto" />
  <moodForm default="fuathaí" mood="Subj" person="Base" />
  <moodForm default="fuathaímid" mood="Subj" person="Pl1" />
  <moodForm default="fuathaítear" mood="Subj" person="Auto" />
</verb>
